臺灣花蓮地方法院刑事判決　　　　　　　　　　　　　　九十年度易字第五八七號
　　公　訴　人　臺灣花蓮地方法院檢察署檢察官
　　被　　　告　乙○○
右列被告因竊盜案件，經檢察官提起公訴（九十年度偵字第三０八七號），本院判決
如左：
    主  文
乙○○竊盜，處罰金壹仟伍佰元，如易服勞役，以參佰元折算壹日。
    事  實
一、乙○○於民國九十年十月二十三日上午十一時五十五分許，意圖為自己不法之所
    有，在花蓮縣花蓮市綜合市場甲○○所經營的攤位上，向甲○○購買二件長褲時
    ，趁其不注意之際，竊取一件長褲裝入不知何人所有之塑膠袋內，得手後占為己
    有，嗣為甲○○發現，報警處理。
二、案經告訴人甲○○訴由花蓮縣警察局花蓮分局移送臺灣花蓮地方法院檢察署檢察
    官偵查起訴。
    理  由
一、訊據被告乙○○固坦承於右揭時、地向告訴人甲○○購買二件長褲，並取走二包
    裝褲子之塑膠袋等情不諱，惟矢口否認有竊盜犯行，並辯稱：當天伊有先於他處
    購買其他衣物，至告訴人攤位上購買長褲時，伊將其他衣物的袋子放置於告訴人
    攤位上，伊挑選了二件長褲，將該二件長褲交給告訴人並付給告訴人新台幣（下
    同）三佰元，告訴人包裝後交給伊，伊並沒有注意告訴人拿幾個袋子給伊，伊付
    完帳後就將之和其他袋子一起帶走，伊沒有偷竊之故意，伊係拿錯云云。然查右
    開事實，業據告訴人於警訊及本院審理時指訴稱：當天被告至其攤位上挑選褲子
    ，先前選了三件，但伊祇購買二件，並將另一件放置於衣物堆上，伊付了三佰元
    ，其就將該二件褲子包裝於同一個袋子後交予被告，因為被告結完帳後仍站於該
    處二、三分鐘之久，其才會注意到被告，等其他客人結完帳後，其才發現伊已經
    離開，嗣其整理衣物時才發現被告曾挑選之褲子不見了等語綦詳，並有贓證物品
    認領保管收據乙紙附卷可稽。次查，被告於檢察官偵訊時自陳：伊向攤販買二件
    褲子，伊以為老闆替伊包了二包，伊錢拿給他之後帶著二包褲子走云云（九十年
    十月三十日訊問筆錄），惟於本院審理時又稱：伊沒有注意看他拿幾個袋子云云
    （九十年十二月二十七日訊問筆錄），前後供詞顯有矛盾。再參以一般傳統市場
    買賣交易之習慣，係一手交錢一手交貨，則依經驗法則，買賣雙方於完成交易時
    均會確認價金及標的物，且塑膠袋內盛裝同質料長褲，如內容物及數量不同，亦
    係明顯可見，應無誤認之虞，顯見被告所辯係屬卸責之詞，不足採信。綜上所述
    ，被告犯行洵堪認定，應予依法論科。
二、核被告乙○○所為，係犯刑法第三百二十條第一項之竊盜罪。爰審酌被告因一時
    貪念而為本件犯行，欠缺尊重他人所有權之觀念，所得利益非巨，以及犯罪之手
    段及犯後態度等一切情狀，量處如主文所示之刑，併諭知易服勞役之折算標準。
據上論斷，應依刑事訴訟法第二百九十九條第一項前段，刑法第三百二十條第一項、
第四十二條第二項，罰金罰鍰提高標準條例第一條前段、第二條，判決如主文。
本案經檢察官李子春到庭執行職務。
中      華      民      國    九十一      年      二      月      六    日
                              臺灣花蓮地方法院刑事庭
                                  審判長法官  陳淑媛
                                        法官  蘇嫊娟
右正本證明與原本無異。
如對本判決不服，應於送達後十日內，向本院提出上訴狀。（應抄附繕本）告訴人或
被害人如對於本判決不服者，應具備理由請求檢察官上訴，其上訴期間之計算係以檢
察官收受判決正本之日期為準。
                                  法院書記官
中      華      民      國    九十一    年       二     月        六    日
附錄論罪法條：
中華民國刑法第三百二十條第一項
意圖為自己或第三人不法之所有，而竊取他人之動產者，為竊盜罪，處五年以下有期
徒刑、拘役或五百元以下罰金。
